# 求教陈版主，半年报中转让金融商品应交税费出现负值的报表披露

提问人：donglianjiayou2 时间：2017-08-07 14:35:32
陈版主： 金融行业半年报披露转让金融商品应交税费为负值，即存在未来 6 个月盈利后的待抵扣税金，报表披露时是否将其转入其他流动资产-待抵扣金融商品转荣税金列示。

回答人：chenyiwei
在能够合理估计下半年度可产生足够多的税金用于抵扣该负数的前提下，可以列报为“其他流动资产——待抵扣金融商品转让税金”。